【裁判字號】    92,訴,584
【裁判日期】    920806
【裁判案由】    毒品危害防制條例
【裁判全文】
臺灣高雄地方法院刑事判決                          九十二年度訴字第五八四號
    公  訴  人  臺灣高雄地方法院檢察署檢察官
    被      告  甲○○
右列被告因毒品危害防制條例案件，經檢察官提起公訴（九十二年度毒偵字第二五八
號）暨聲請併辦（九十二年度毒偵字第九一四號、九十二年度偵字第四二一七號、九
十二年度偵字第四０五二號），本院判決如左：
    主  文
甲○○連續施用第一級毒品，處有期徒刑壹年，扣案之殘留第一級毒品海洛因之夾鏈
袋壹個、供施用第一級毒品所用而殘留第一級毒品海洛因之注射針筒支、供施用第
一級毒品所用而殘留第一級毒品海洛因之膠塑鏟管貳支均沒收銷燬之，另扣案之止血
帶壹條沒收；又連續施用第二級毒品，處有期徒刑肆月。應執行有期徒刑壹年貳月，
扣案之殘留第一級毒品海洛因之夾鏈袋壹個、供施用第一級毒品所用而殘留第一級毒
品海洛因之注射針筒支、供施用第一級毒品所用而殘留第一級毒品海洛因之膠塑鏟
管貳支均沒收銷燬之，另扣案之止血帶壹條沒收。
    事  實
一、甲○○前因施用毒品案件，經臺灣高雄地方法院以八十九年度毒聲字第五九六０
    號刑事裁定送戒治處所施以強制戒治，於民國（下同）九十年七月三十日戒治期
    滿，由臺灣高雄地方法院檢察署檢察官於九十年八月三十日，以同署九十年度戒
    毒偵字第九一五號檢察官不起訴處分書為不起訴處分確定。猶不知悔改，竟基於
    施用第一級毒品之概括犯意，自九十一年七月間某日起至九十二年四月十六日十
    六時許止，在高雄市○○區○○路三三七號四樓之二之住處，以將第一級毒品海
    洛因摻水置於針筒內再加以施打入身體之方式，連續施用第一級毒品海洛因多次
    。另基於施用第二級毒品之概括犯意，自九十一年七月間某日起至九十一年十一
    月十日晚間八時許止，在高雄市○○區○○路三三七號四樓之二之住處，以將第
    二級毒品安非他命置於玻璃球內，再加以點火燒烤使成毒煙霧，進而吸食因此所
    產生毒煙霧之方式，連續施用第二級毒品安非他命多次。嗣為警分別於：(一)九十
    一年十月四日二十時三十分許，在高雄市○○區○○路三三七號四樓之二之住處
    查獲，並扣得殘留第一級毒品海洛因之夾鏈袋一個、供施用第一級毒品所用而殘
    留第一級毒品海洛因之注射針筒三支、供施用第一級毒品所用而殘留第一級毒品
    海洛因之膠塑鏟管二支及施用第一級毒品海洛因時用以輔助之工具止血帶一條；
    (二)九十一年十一月十一日下午四時五十分許，經警通知至高雄市政府警察局新興
    分局接受採尿檢驗時，加以查獲；(三)九十二年一月二十一日十五時十五分，經警
    通知至高雄市政府警察局新興分局接受採尿檢驗時，加以查獲；(四)九十二年四月
    十七日八時五十分許，因遭臺灣高雄地方法院檢察署發佈通緝，而為警在高雄市
    前鎮區○○○路二八六號緝獲，並採集尿液送驗後查獲上情。
二、案經高雄市政府警察局楠梓分局移送臺灣高雄地方法院檢察署檢察官偵查起訴，
    暨由臺灣高雄地方法院檢察署檢察官聲請併辦。
    理  由
一、訊據被告甲○○對於上開時、地施用第一級毒品海洛因及第二級毒品安非他命多
    次之事實供承不諱，又被告分別於上開時、地為警查獲後所採集之尿液，經分別
    送高雄市立凱旋醫院及台灣檢驗科技股份有限公司檢驗之結果，其中於九十一年
    十月四日二十二時三十分許及九十一年十一月十一日十六時五十分許所採集之尿
    液，經檢驗之結果，均呈現曾施用第一、二級毒品之嗎啡、甲基安非他命陽性反
    應，有高雄市立凱旋醫院於九十一年十月三十日所出具高市凱醫檢字第○○六七
    三號煙毒尿液檢驗成績書及台灣檢驗科技股份有限公司於九十一年十二月十二日
    所出具之濫用藥物尿液檢驗報告（報告編號：ＫＨ二００二Ｂ0000000號
    ）各一份在卷可考；另九十二年一月二十一日十五時十五分許及九十二年四月十
    七日被告為警緝獲後所採集之尿液，再送鑑定之結果，亦均呈曾施用第一級毒品
    之嗎啡陽性反應，有高雄市立凱旋醫院於九十二年五月二日所出具高市凱醫檢字
    第０一０三五號煙毒尿液檢驗成績書及台灣檢驗科技股份有限公司於九十二年二
    月二十七日所出具之濫用藥物尿液檢驗報告（報告編號：ＫＺ00000000
    0000號）各一份附卷可稽。再者，被告於九十一年十月四日為警查獲後，所
    扣案夾鏈袋一個、注射針筒三支及膠塑鏟管二支，經送高雄醫學大學附設中和紀
    念醫院檢驗之結果，均殘留有第一級毒品海洛因，有該院九十二年三月十八日所
    出具之檢驗報告三份附卷可佐（報告編號：九二０三－七八、九二０三－七九及
    九二０三－八０號）。是依上開補強證據，已足資擔保被告上開任意性自白具有
    相當程度之真實性，而得使本院確信被告前述自白之犯罪事實確屬真實。又被告
    甲○○前因施用毒品案件，經本院裁定送戒治處所施以強制戒治，於九十年七月
    三十日戒治期滿，由臺灣高雄地方法院檢察署檢察官於九十年八月三十日依法不
    起訴處分確定乙節，則有該署九十年度戒毒偵字第九一五號檢察官不起訴處分書
    、臺灣高雄地方法院檢察署刑案資料查註紀錄表、本院被告院內索引卡紀錄表及
    臺灣高等法院被告全國前案紀錄表各一紙在卷可憑。綜上所述，其前案施用毒品
    案件於強制戒治期滿而為檢察官依法為不起訴處分後，五年內再犯毒品危害防制
    條例第十條第一項及同條第二項之罪，犯罪事證明確，被告犯行洵堪認定。
二、按犯毒品危害防制條例第十條之罪，經依該條例第二十條第二項交付保護管束期
    滿後，應由檢察官為不起訴處分。經不起訴處分後五年內再犯第十條之罪者，即
    不適用前項之規定（即應由檢察官偵查起訴），毒品危害防制條例第二十三條第
    二項定有明文。因被告前已有施用毒品之行為，因強制戒治期滿，經臺灣高雄地
    方法院檢察署檢察官依法為不起訴處分，於五年內再犯毒品危害防制條例第十條
    第一、二項之罪，依前揭規定，即應依毒品危害防制條例第十條第一、二項之規
    定論罪科刑。其多次施用第一、二級毒品海洛因、安非他命之行為，均時間密接
    、所犯構成要件相同，顯均係基於概括犯意為之，應分別依連續犯規定論處，並
    加重其刑。又其連續施用第一、二級毒品行為前，持有第一、二級毒品之低度行
    為，為施用第一、二級毒品之高度行為所吸收，不另論罪。被告所犯上開二罪間
    ，犯意個別，行為互異，應予分論併罰。公訴人雖僅就被告於九十一年七月間某
    日起至同年十月三日十八時三十分許止，分別連續施用第一級毒品海洛因及第二
    級毒品安非他命之犯行起訴，而漏未就被告所為其餘之連續施用第一級毒品及連
    續施用第二級毒品之犯行部分加以起訴，惟此未經公訴人起訴之部分，既與經起
    訴之部分有連續犯之裁判上一罪之關係，已如前述，依審判不起分之原則，本院
    自仍得一併加以審判，併予敘明。爰審酌被告前因施用毒品，已受強制戒治處分
    ，並經檢察官為不起訴處分，猶不知警惕，再次施用第一級毒品及第二級毒品，
    顯見其並無悔意，惟念及施用毒品行為係自戕身心之行為，且犯後坦承犯行，又
    施用毒品之時間非長等一切情狀，分別量處如主文所示之刑，並定其應執行刑，
    以資懲儆。扣案夾鏈袋一個、注射針筒三支及膠塑鏟管二支，經送高雄醫學大學
    附設中和紀念醫院檢驗之結果，既均殘留有第一級毒品海洛因，已如前述，而無
    法與所殘留之第一級毒品海洛因加以析離，亦應視同為第一級毒品海洛因，爰均
    依毒品危害防制條例第十八條第一項前段之規定，宣告沒收銷燬之；至另扣案之
    止血帶一條，依被告自承，係其所有，而於施用第一級毒品之際，用以協助施用
    毒品之物（見本院九十二年七月二日審判筆錄），應認係為被告所有供犯施用第
    一級毒品罪所用之物，爰依刑法第三十八條第三項、第一項第二款之規定，宣告
    沒收。
據上論斷，應依刑事訴訟法第二百九十九條第一項前段，毒品危害防制條例第十條第
一項、第二項、第十八條第一項前段、刑法第十一條前段、第五十六條、第三十八條
第三項、第一項第二款、第五十一條第五款，判決如主文。
本案經檢察官黃秋婷到庭執行職務。
中      華      民      國    九十二      年      八      月      六    日
                                  臺灣高雄地方法院刑事第六庭
      法  官    李怡諄
右正本證明與原本無異。
如不服本判決，應於判決送達後十日內，向本院提出上訴狀。
                                      書記官    鄧思辰
中      華      民      國    九十二      年      八      月      六    日
毒品危害防制條例第十條
施用第一級毒品者，處六月以上五年以下有期徒刑。
施用第二級毒品者，處三年以下有期徒刑。


司法院資訊處製作；財團法人民間司法改革基金會備份。
